【裁判字號】    97,抗,1065
【裁判日期】    970630
【裁判案由】    假處分
【裁判全文】
臺灣高等法院民事裁定                  97年度抗字第1065號
    抗  告  人  乙○○
上列抗告人因與甲○○間假處分事件，對於中華民國97年5月30
日臺灣士林地方法院97年度裁全字第1424號裁定，提起抗告，本
院裁定如下：
    主      文
抗告駁回。
抗告訴訟費用由抗告人負擔。
    理      由
一、按債權人就金錢以外之請求因請求標的之現狀變更，有日後
    不能強制執行，或甚難強制執行之虞，欲保全強制執行者，
    得聲請假處分，民事訴訟法第532條定有明文。債權人聲請
    假處分，依同法第533條準用第525條、第526條規定，應表
    明及釋明「請求及假處分之原因」，兩者缺一不可。又假處
    分為保全程序之一種，原為在本案請求尚未經判決確定前，
    預防將來債權人勝訴後，因請求標的之現狀變更，有日後不
    能強制執行或甚難執行之虞者而設，若已有確定裁判不認債
    權人之權利存在，則其假處分之聲請，即屬不應准許（參照
    最高法院83年台抗字第319號判例）。
二、本件抗告人主張其占用之坐落臺北市○○區○○路151號即
    福壽山靈光塔及其辦事處（下稱系爭建物），原未辦理所有
    權登記，其對相對人甲○○所提確認系爭建物所有權及請求
    遷讓房屋訴訟，因相對人於爭訟期間辦畢建物第一次登記，
    法院即據此判決抗告人敗訴，惟抗告人嗣後察覺，相對人引
    用許多不實資料供地政事務所審核才得以登記為所有權人，
    該登記應為無效，抗告人已提起行政救濟，倘相對人之第一
    次總登記無效塗銷，抗告人即得就上開兩案提起再審之訴，
    然相對人計畫將系爭建物拆除重建，抗告人之權利恐有日後
    難以執行之虞，爰依民事訴訟法第532條之規定，願供擔保
    ，以代釋明，聲請假處分，禁止相對人拆除系爭建物等語。
三、經查，抗告人於向原法院聲請假處分，固據其臺北市政府訴
    願審議委員會97年5月2日北市訴（卯）字整9730154820號函
    、訴願書、相對人業務執行書、土地、建物登記謄本、本院
    89年度上字第1354號民事判決、臺北市地政事務所土地複丈
    成果圖、聘書、臺灣士林地方法院88年度訴字第934號、88
    年度訴字第1153號民事判決為證，然抗告人既自承其就所提
    確認系爭建物所有權及請求遷讓房屋訴訟，均遭敗訴判決確
    定，已難認其對於相對人有何請求存在，揆諸上開判例說明
    ，抗告人就假處分之請求，即失所據。抗告意旨雖主張其行
    政救濟如獲勝，即可就敗訴確定之判決提起再審之訴，然後
    者乃為受確定判決人果有再審原因所設之救濟途徑，殊難因
    此即謂當事人於再審改判前，仍有本案請求權，否則該確定
    判決無異形同具文，無執行力可言。則抗告人對於「假處分
    之請求」既未盡釋明之義務，即不符假處分之要件，其假處
    分之聲請自無從准許。原裁定駁回抗告人之聲請並無不合，
    抗告意旨指摘原裁定不當，聲明廢棄，為無理由，應予駁回
    。
中    華    民    國    97    年     6    月    30    日
                    民事第九庭
                        審判長法  官 黃熙嫣
                              法  官 林玲玉
                              法  官 陳玉完
正本係照原本作成。
本裁定除以適用法規顯有錯誤為理由，並經本院許可外，不得再
抗告。如提起再抗告，應於收受後10日內委任律師為代理人向本
院提出再抗告狀。並繳納再抗告費新台幣１千元。
中    華    民    國    97    年    7     月    1     日
                             書記官  鎖瑞嶺


司法院資訊處製作；財團法人民間司法改革基金會備份。
